---
documentclass: book
principal: true
forprint: true  # true: imprime a dos caras, false: libro digital
fontsize: 12pt # 10pt,11pt
geometry: margin = 2.5cm 
bibliography: ["bib/library.bib", "bib/paquetes.bib"]
# metodobib -> true: natbib (descomentar: citation_package: natbib) 
#           -> false: pandoc (comentar: citation_package: natbib)
metodobib: true
#natbib: plainnat, abbrvnat, unsrtnat
biblio-style: "plainnat"
#Método 2 (pandoc): descomente una línea de las 2 siguientes en caso de usarlo
csl: methods-in-ecology-and-evolution.csl      # no numera mejor en las citas
#csl: acm-sig-proceedings-long-author-list.csl  # numera peor en las citas
link-citations: yes
output: 
  pdf_document:
    keep_tex: no
    number_sections: yes
    citation_package: natbib  # comentado usa: pandoc-citeproc
    #toc: yes
    fig_caption: yes
    template: latex/templateMemoriaTFE.tex
    includes:
      before_body: portadas/latex_paginatitulo_modTFE.tex
#      before_body: portadas/latex_paginatitulo_modTFGE.tex
#      before_body: portadas/latex_paginatitulo_modTFGM.tex
#      before_body: portadas/latex_paginatitulo_modTFDGME.tex
#      before_body: portadas/latex_paginatitulo_modTFMDS.tex
#      before_body: portadas/latex_paginatitulo_mod_OV01.tex
      #in_header: latex/latex_preambulo.tex
      #after_body: latex/latex_antes_enddoc.tex
---

<!-- Si "metodobib: false", modificar este "nocite:"  -->
<!-- Si "metodobib: true", modificar el "nocite:" del final de este fichero  -->

---
nocite: | 
  @Luque2017,@Luque2019,@RStudio,@R-base,
  @R-knitr,@R-rmarkdown,@R-dplyr,@R-ggplot2,@Techopedia
...


```{r global_options, include=FALSE}
#Sys.setlocale('LC_ALL','C') # corrige problema con (ocasionaba problemas con acentos en fig.cap)
options(kableExtra.latex.load_packages = F)
#options(tinytex.latexmk.emulation = FALSE)
knitr::opts_chunk$set(fig.path = 'figurasR/',
                      echo = TRUE, warning = FALSE, message = FALSE,
                      fig.pos="H",fig.align="center",out.width="95%",
                      cache=FALSE) # 
knitr::write_bib(c("knitr","rmarkdown","dplyr","ggplot2","kableExtra"),
                 file="bib/paquetes.bib", width = 60)
```


<!-- Indentar el texto al inicio de cada nuevo párrafo -->
\setlength{\parindent}{1em}

\pagestyle{fancy}
\ifdefined\ifdoblecara
\fancyhead[LE,RO]{}
\fancyhead[LO,RE]{}
\else
\fancyhead[RO]{}
\fancyhead[LO]{}
\fi
\renewcommand{\headrulewidth}{0pt}
\renewcommand{\footrulewidth}{0pt}
\pagenumbering{roman}

\setcounter{tocdepth}{4}
\subpdfbookmark{Índice General}{indice}
\tableofcontents


\cleardoublepage   
<!--  \clearpage -->
\section*{Prólogo}
\addcontentsline{toc}{section}{Prólogo}

```{r child = 'prologo.Rmd'}
```


\cleardoublepage   
<!--  \clearpage -->
\section*{Resumen}
\addcontentsline{toc}{section}{Resumen}

```{r child = 'resumen.Rmd'}
```


\clearpage
\section*{Abstract}
\addcontentsline{toc}{section}{Abstract}

```{r child = 'abstract.Rmd'}
```


\cleardoublepage   
\listoffigures
\addcontentsline{toc}{section}{Índice de Figuras}

\cleardoublepage   

\listoftables
<!-- \addcontentsline{toc}{section}{Índice de Cuadros} -->
\addcontentsline{toc}{section}{Índice de Tablas}

\cleardoublepage   

\pagenumbering{arabic}

\ifdefined\ifdoblecara
\fancyhead[LE,RO]{\scriptsize\rightmark}
\fancyfoot[LO,RE]{\scriptsize\slshape \leftmark}
\fancyfoot[C]{}
\fancyfoot[LE,RO]{\footnotesize\thepage}
\else
\fancyhead[RO]{\scriptsize\rightmark}
\fancyfoot[LO]{\scriptsize\slshape \leftmark}
\fancyfoot[C]{}
\fancyfoot[RO]{\footnotesize\thepage}
\fi

\renewcommand{\headrulewidth}{0.4pt}
\renewcommand{\footrulewidth}{0.4pt}

```{r child = 'capitulo01.Rmd'}
```

\FloatBarrier

```{r child = 'capitulo02.Rmd'}
```

\FloatBarrier

```{r child = 'capitulo03.Rmd'}
```

\FloatBarrier

```{r child = 'capitulo04.Rmd'}
```


<!-- 
Descomentarlo para incluir el capítulo 5 el cual contiene utilidades de ejemplo
para copiar y pegar.
Atención: necesitará la instalación de algunos paquetes R 
que puede no tener instalados. Son:
install.packages(c("ggplot2","kableExtra","dplyr"))
-->


<!-- \FloatBarrier -->

<!-- ```{r child = 'capitulo05.Rmd'} -->
<!-- ``` -->




\FloatBarrier

\appendix

```{r child = 'apendice01.Rmd'}
```



```{r child = 'apendice02.Rmd'}
```


\FloatBarrier
\cleardoublepage

\ifdefined\ifdoblecara
  \fancyhead[LE,RO]{}
  \fancyfoot[LO,RE]{}
  \fancyhead[CO,CE]{Bibliografía}
\else
  \fancyhead[RO]{}
  \fancyfoot[LO]{}
  \fancyhead[CO]{Bibliografía}
\fi


\ifdefined\ifcitapandoc

\hypertarget{bibliografuxeda}{%
\chapter*{Bibliografía}\label{bibliografuxeda}}
\addcontentsline{toc}{chapter}{Bibliografía}


\else

<!-- Si "metodobib: true", modificar este "nocite:"  -->
<!-- Si "metodobib: false", modificar el "nocite:" del inicio de este fichero  -->

<!-- \nocite{*} -->
\nocite{Luque2017,Luque2019,RStudio,R-base,
R-knitr,R-rmarkdown,R-dplyr,R-ggplot2,Techopedia}

\fi 
