---
author: "Nombre Completo Autor"
documentclass: book
classoption: a4paper
#classoption: a4paper,oneside
#bibliography: bib/library.bib
bibliography: ["bib/library.bib", "bib/paquetes.bib"]
csl: acm-sig-proceedings-long-author-list.csl
date: "27/10/2017"
fontsize: 12pt
geometry: margin = 2.5cm
link-citations: yes
linkcolor: blue
urlcolor: blue
#latex_engine: xelatex
#pdflatex
output:
  pdf_document:
    fig_caption: yes
    includes:
      after_body: latex_antes_enddoc.tex
      before_body: portadas/latex_paginatitulo_modTFE.tex
      in_header: latex_preambulo.tex
    keep_tex: yes
    number_sections: yes
---
  
---
nocite: | 
  @R-knitr,@R-rmarkdown,@R-dplyr,@R-ggplot2,
  @Techopedia,@Pentaho2, @R-kableExtra
...

<!-- ,@Example1999, @Example2000 -->

```{r global_options, include=FALSE}
knitr::opts_chunk$set(fig.path = 'figurasR/',
                      echo = TRUE, warning = FALSE, message = FALSE,
                      fig.pos="H",fig.align="center",out.width="95%",
                      cache=FALSE)

knitr::write_bib(c("knitr","rmarkdown","dplyr","ggplot2","kableExtra"),
                 file="paquetes.bib", width = 60)
options(knitr.table.format = "latex",
        kableExtra.latex.load_package = FALSE)
```



\pagestyle{fancy}
\fancyhead[LE,RO]{}
\fancyhead[LO,RE]{}
\renewcommand{\headrulewidth}{0pt}
\renewcommand{\footrulewidth}{0pt}
\pagenumbering{roman}

\setcounter{tocdepth}{4}
\tableofcontents
\addcontentsline{toc}{section}{Índice General}

\cleardoublepage   
<!--  \clearpage -->
\section*{Agradecimientos}
\addcontentsline{toc}{section}{Agradecimientos}

```{r child = 'agradecimientos.Rmd'}
```


\cleardoublepage   
<!--  \clearpage -->

\section*{Resumen}
\addcontentsline{toc}{section}{Resumen}

```{r child = 'resumen.Rmd'}
```


\clearpage
\section*{Abstract}
\addcontentsline{toc}{section}{Abstract}

```{r child = 'abstract.Rmd'}
```


\cleardoublepage   
<!--  \clearpage -->
\listoffigures
\addcontentsline{toc}{section}{Índice de Figuras}

\cleardoublepage   
<!--  \clearpage -->
\listoftables
<!-- \addcontentsline{toc}{section}{Índice de Cuadros} -->
\addcontentsline{toc}{section}{Índice de Tablas}

\cleardoublepage   
<!--  \clearpage -->
\pagenumbering{arabic}

\fancyhead[LE,RO]{\scriptsize\rightmark}
\fancyfoot[LO,RE]{\scriptsize\slshape \leftmark}
\fancyfoot[C]{}
\fancyfoot[LE,RO]{\footnotesize\thepage}
\renewcommand{\headrulewidth}{0.4pt}
\renewcommand{\footrulewidth}{0.4pt}


\part{Memoria para Analista}


```{r child = 'capitulo01.Rmd'}
```

\FloatBarrier

```{r child = 'capitulo02.Rmd'}
```

\FloatBarrier

```{r child = 'capitulo03.Rmd'}
```

\FloatBarrier

```{r child = 'capitulo04.Rmd'}
```

\FloatBarrier

\appendix

```{r child = 'apendice01.Rmd'}
```



```{r child = 'apendice02.Rmd'}
```


\FloatBarrier
\cleardoublepage   

<!-- valor 4 define capítulo 5 -->
<!-- valor 0 define capítulo 1, pero estropea los enlaces índice general -->
\setcounter{chapter}{4}

\renewcommand{\thechapter}{\arabic{chapter}}
\def\appendixname{Capítulo}


\part{Memoria para Sponsor}


```{r child = 'capitulo01.Rmd'}
```

\FloatBarrier

```{r child = 'capitulo02.Rmd'}
```

\FloatBarrier

```{r child = 'capitulo04.Rmd'}
```

\FloatBarrier


\def\appendixname{Apéndice}

\appendix


```{r child = 'apendice01.Rmd'}
```



\FloatBarrier
\cleardoublepage   


\fancyhead[CO,CE]{Bibliografía}

# Bibliografía


